臺灣臺東地方法院刑事判決　　　　　　　 95年度訴字第157號
公　訴　人　臺灣臺東地方法院檢察署檢察官
被　　　告　乙○○
指定辯護人　本院公設辯護人　甲○○
上列被告因殺人未遂案件，經檢察官提起公訴(95年度偵字第132
5號)，本院判決如下：
    主  文
乙○○連續殺人未遂，處有期徒刑肆年陸月。扣案之水果刀壹把
沒收。
    事  實
一、乙○○因其子王嘉盛積欠戊○○工資新臺幣 (下同)15,000
    元，經戊○○多次前往催討後，於民國95年4月初與戊○○
    約定於同年月30日在其臺東縣卑南鄉○○村○○路195號住
    處，由其代王嘉盛支付上開工資。戊○○乃於95年4月30日
    晚間9時30分許，應約至乙○○上開住處內索取工資，又陳
    威丞因見戊○○至乙○○住處未歸，亦隨後前往關切，到場
    時適見乙○○仍一再拖延，不願支付積欠多時之工資，而與
    戊○○發生爭執，乃心生不悅，言談間口氣即有不善，復不
    同意乙○○以分期付款方式支付，並要求乙○○簽發本票，
    乙○○因不滿戊○○及陳威丞催討工資之態度，竟因一時氣
    憤，明知以鋒利之水果刀刺入人體之胸部、腰腹部，將傷及
    人體之臟器、動脈要害，致生死亡結果，仍基於縱使以此手
    法攻擊可能致使陳威丞、戊○○死亡亦不違背其本意之不確
    定殺人故意，自客廳茶几上取出水果刀朝陳威丞胸部刺去，
    陳威丞見狀雖隨手撿拾椅子欲阻擋逃跑，仍因未能阻擋而遭
    乙○○朝胸部猛刺一刀，致受有胸壁穿刺傷長約5公分、寬2
    公分、深約6公分之傷害，戊○○見陳威丞遭刺，即欲上前
    攔阻，惟遭丙○○ (乙○○之子)拉住無法行動，乙○○又
    在戊○○轉身掙脫時，朝戊○○右側腰部猛刺一刀，致戊○○受有腰部深穿刺傷長3公分、深約4公分之傷害。陳威丞、
    戊○○於遭刺後先後即負傷逃往屋外，陳威丞並因傷重而不
    支倒地，倒臥在馬路上。乙○○復持刀追至屋外，因見原陪
    同戊○○前往而在屋外等候之戊○○友人林烈史、潘易利趨
    近查看，始行停手。嗣乙○○在有偵查權限之公務員發覺其
    犯罪前，自行撥打電話至臺東縣警察局臺東分局利嘉派出所
    報案，等待員警到場處理，並向據報前往處理之臺東縣警察
    局警員陳明經過，自首而接受裁判。戊○○、陳威丞經送往
    行政院衛生署臺東醫院醫急救方倖免於難，致乙○○之殺人
    犯行未能得逞。
二、案經戊○○訴由臺東縣警察局臺東分局報請臺灣臺東地方法
    院檢察署檢察官偵查起訴。
    理    由
一、程序方面：
    按被告以外之人 (包括證人、鑑定人、告訴人、被害人及共
    同被告等)，於審判外之言詞或書面陳述，除法律有規定者
    外，不得作為證據。刑事訴訟法第159條第1項定有明文。被
    告以外之人於審判外之言詞或書面陳述，即所謂傳聞證據。
    因傳聞證據有悖法院直接審理及言詞審理之精神，妨礙當事
    人之反對詰問權，影響程序正義之實現，除法律有規定者 (
    例如同法第159條第2項、同法第159條之1至之5、同法第206
    條等)外，原則上不具證據能力。惟查：
(一)法院若已使該被告以外之人立於證人之地位接受被告之詰問
    ，則因該被告以外之人業經以證人之身分於審判中具結陳述
    ，而被告亦經給予對該被告以外之人就此事項詰問之機會，
    此時法官亦能目睹該被告以外之人陳述之情形，則該被告以
    外之人先前在司法警察詢問時所為之陳述若與審判中相符者
    ，自得為證據，此觀諸刑事訴訟法第159條之2立法意旨乃以
    該被告以外之人於司法警察詢問時所為陳述與審判中陳述不
    符時，須先前陳述具有較可信之特別情況始得為證據之意旨
    自明。證人即告訴人戊○○業經於本院審理時，使之立於證
    人之地位陳述，且經給予被告之詰問之機會，而先前其以證
    人身分，在司法警察詢問時所為之陳述，經核與審判中之陳
    述大致相符，揆諸上開說明，自得採為證據。被告之辯護人
    以戊○○於警詢時之證言，屬於同法第159條第1項之傳聞證
    據，並無證據能力云云，自非可採。
(二)證人即告訴人戊○○、被害人陳威丞於偵查中之證詞，係依
    據其觀察及見聞所為之陳述，且於檢察官訊問時之證述，依
    筆錄之記載，並無證據顯示係遭受強暴、脅迫、詐欺、利誘
    等外力干擾情形，或在影響其心理狀況致妨礙其自由陳述等
    顯不可信之情況，被告之辯護人雖反對其偵查中之供述具有
    證據能力，惟未能釋明上開供述有何顯不可信之情況，依上
    揭說明，其等於偵查中向檢察官所為之證述，依同法第159
    條之1第2項規定自具有證據能力。
(三)本案行政院衛生署臺東醫院診斷證明書 (見警卷第21、22頁
    )，係從事醫療業務之醫生親身見聞病患傷勢作成，並紀錄
    親身所見之傷勢分析及症狀外觀，為本於醫學專業知識所判
    斷製作，核與同法第159條之4第2款從事業務之人於業務上
    或通常業務過程所須製作之證明文書規定相符；此外又查無
    該文書有何顯有不可信之情形，依同法第159條之4第2款規
    定，得為證據。又現場照片14張 (見警卷第25頁至第31頁)
    ，係透過相機拍攝影印所得，扣案水果刀1把、血衣1件，均
    與本案犯罪事實有自然之關聯性，被告及辯護人於本案準備
    程序時對其證據能力表示不爭執，及至本院言詞辯論終結前
    亦未聲明異議經查均無不得作為證據之事由，依同法第159
    條之5規定，應有證據能力。
二、認定犯罪事實所憑之證據及理由：
    訊據被告乙○○固不否認被害人戊○○、陳威丞於95年4月
    30日晚間9時30分許至其住處催討王嘉盛積欠之工資時，持
    水果刀刺傷陳威丞之胸部1刀、刺傷戊○○腰部1刀等情，惟
    矢口否認有何殺人未遂犯行，辯稱：戊○○、陳威丞在談不
    攏時，就一起打伊及伊兒子丙○○，伊是為了保護自己及丙○○才會拿刀，是在陳威丞及戊○○衝過來時，才會刺到他
    們身上，不是有意要殺他們的，伊沒有殺人故意，之後伊有
    馬上報警請警察趕快過來處理云云。指定辯護人則為被告辯
    稱：被告沒有殺人之意，被告在遭毆之緊急情形下拿出刀械
    防衛，被告之行為，應有正當防衛之適用云云。經查：
(一)本案係被害人戊○○、陳威丞於95年4月30日晚間9時30分許
    至被告住處催討被告之子王嘉盛積欠之工資時，遭被告持其
    客廳茶几上家中使用之水果刀，以右手正握刀柄、刀尖朝前
    之方式，在其客廳接近門口處先後刺傷被害人陳威丞、戊○○，致陳威丞受有胸壁穿刺傷長約5公分、寬2公分、深約6
    公分之傷害；戊○○受有腰部深穿刺傷長3公分、深約4公分
    傷害之事實，業經被告於警詢、偵查中、及本院審理時供認
    屬實，並經證人即被害人陳威丞、戊○○證述明確，復有卷
    附被害人血跡散落在被告住宅外騎樓接近馬路位置之現場拍
    攝照片 (見偵卷第50頁、第53頁)、被害人2人之診斷證明書
    (見警卷第21頁、第22頁)及扣案水果刀1支可資為證，應堪
    置信。
(二)而該日被告係因不滿被害人戊○○、陳威丞催討工資，即持
    水果刀刺殺被害人陳威丞、戊○○之情節，業經證人即被害
    人陳威丞於偵查中證稱：當晚我父親戊○○去找被告收錢，
    他先出門，9點時我再自己開車過去，到門口聽見被告家裡
    有大聲爭執聲音，我就進去，見他們2人在爭執，我跟被告
    說不然你開本票給我，就看到被告走過去辦公桌，我以為他
    要開票，結果他從下面拿出1把刀，當時我站在屋內距離門
    口1 步的地方，我就拿椅子要擋沒擋到，被被告刺1刀，覺
    得很痛就往外跑，我退到門後椅子掉下去，後來不知怎麼我
    爸也被刺1刀，我與我爸沒有動手打被告和丙○○等語 (見
    偵卷第44頁至第45頁)；於本院審理時證稱：95年4月30日晚
    上，那天已經很晚了，已經9點了，想說我父親還沒有回家
    ，我母親就說被告叫我父親去領錢，我就過去看一下，我去
    時在外面就聽到裡面在吵架的聲音，我就進去被告的家裡，
    我父親領不到錢，我就請被告開本票給我們，被告就說要給
    我們兩千元，他說他沒有在開本票的，我說我父親來了那麼
    多次，你只拿兩千元我們不要，音量有比較大聲。被告與我
    父親本來是坐著，因我剛進去，站在門口，在紗門打開進去
    門內約1步的距離，當時被告的兒子是坐在被告旁邊聽，與
    我父親的距離約3步，之後，被告就站起來打我嘴巴，接下
    來他就用走的去他的辦公桌，我看到被告好像在開抽屜，結
    果他就拿了1把刀子約30公分長，被告拿刀子，我的反應就
    是要拉我父親一起跑，我看到附近有板凳，就拿起要擋被告
    的刀子，結果沒有擋到他的刀子，被告往我的胸部正中央刺
    ，我就被他刺到了，我拿的板凳都沒有接觸到被告所拿的刀
    子，當時被告是有一點小跑步的過來刺我。我被刺之後，我
    覺得很痛，就往外跑，然後我記得我跑到外面受不了，躺在
    地上，結果被告又拿刀子追出來門口機車道的地方，這時候
    正好有警察到了，我不清楚我父親如何被刺，我沒有打被告
    或丙○○等語 (見本院卷第78頁至第79頁)明確，其前後所
    述一致，復與證人即被害人戊○○於本院審理時證述：95年
    4月初被告約我同月30日去他家，說要負責給我王嘉盛積欠
    的工資，95年4月30日晚上我開車子與林烈史一起前往，去
    的時候，林烈史當時在外面等，我進去客廳裡面坐，乙○○
    就說他沒錢，我們就爭論，他說他沒有領到錢，爭論沒幾分
    鐘，我兒子陳威丞看我很晚沒回家，才到被告家，他看到我
    與被告在爭論，他請被告開本票，被告說他沒有請款，沒有
    錢可發，但我不同意他再延期，因為已經半年了，當時我及
    我兒子說話的口氣有比較大聲一點。然後被告走到書桌那邊
    ，我以為他是要去開本票，陳威丞跟被告一起走到書桌那邊
    ，結果被告就拿刀子出來，然後往我兒子陳威丞的心臟刺，
    我兒子是在書桌旁邊被被告刺到，在被刺之前有在書桌旁邊
    拿板凳要擋，但沒有擋到，就被刺到。看到他拿刀子時，我
    就從茶几旁邊的椅子上站起來，我要走向前時，丙○○坐我
    右手邊的茶几處，就勒住我的脖子，我推不開。我兒子受傷
    就跑出去躺在馬路上，我要轉身推丙○○，所以被告就從背
    後刺向我的右腰部，我被刺了之後往外跑，被告追我們出去
    ，之後警察就到場了，警察到場時，他手上還拿著刀子，我
    和陳威丞一同坐救護車就醫等語 (見本院卷第67頁至第73頁
    ) 情節大致相符。雖證人戊○○就其當時所坐位置、陳威丞
    是否有隨被告至書桌旁部分與陳威丞證述情節有所歧異，然
    證人之證述是否可採，法院仍得本其自由心證予以斟酌，非
    謂一有不符或矛盾，即應認其全部均為不可採信；尤其關於
    行為動機、手段及結果等之細節方面，告訴人之指陳，難免
    故予誇大，證人之證言，有時亦有予渲染之可能；然其基本
    事實之陳述，若果與真實性無礙時，則仍非不得予以採信，
    此有最高法院74年臺上字第1599號判例可資參照。證人陳威
    丞、戊○○上開所證述案發經過，除前揭細節部分稍有出入
    外，就渠2人遭被告持水果刀刺殺之證述經過核屬一致，基
    本事實均屬相符，益徵其等所證述之基本事實應為可採。
(三)被告雖辯稱係因為戊○○、陳威丞父子先打伊與丙○○，陳
    威丞並拿椅子向伊丟擲，沒有丟中，伊是為了保護自己及丙○○才會拿刀，在陳威丞及戊○○衝過來時刺到2人身上云
    云。惟就其持刀攻擊被害人戊○○、陳威丞之原因及時間，
    於警詢中係供稱：係因戊○○、陳威丞毆打我頭部、毆打丙○○胸部，陳威丞持拿客廳椅子向我丟擲未擊中，為防止陳
    威丞、戊○○再次傷害我與丙○○，我才持茶几上水果刀向
    陳威丞、戊○○刺擊等語 (見警卷第4頁)；於偵查中檢察官
    第1次訊問時供稱：我與戊○○正在談分期工錢的事，我說
    要分期，戊○○說沒有辦法，陳威丞就進來跟戊○○2人一
    起拿凳子丟我，一直丟都沒有丟到，我就進入屋內拿水果刀
    刺他們2人；我被打之後到外面被椅子丟之後，才入內拿刀
    子。我本來不想殺他，但是因為戊○○及陳威丞他們叫了10
    幾個人到我家前面要打我，所以我才拿刀等語 (見偵卷第7
    頁至第8頁)；於偵查中檢察官第2次訊問時改稱：戊○○兒
    子拿我家凳子要砸我，沒砸到，我閃開跑到門邊屋外，我從
    茶几上茶盤蓋拿水果刀刺陳威丞1刀，又刺戊○○1刀。他好
    像衝過來要打我，所以我才進屋拿刀子刺他。刺陳威丞之後
    ，戊○○剛好在我旁邊要來打我，我就再刺他1刀等語 (見
    偵卷第19頁至第20頁)；偵查中檢察官第3次訊問時供稱：陳
    威丞跑回屋內拿凳子要砸我，沒丟中掉在地上，我就跑回屋
    內從桌子上拿刀子，我把刀子比在前面，陳威丞就衝過來，
    我就刺到他，戊○○站在我左方，看到我刺陳威丞就要衝過
    來打我，我就再刺戊○○1刀等語 (見偵卷第68頁)。於本院
    審理時則稱：陳威丞在拿椅子來要丟我前，我就一刀刺下去
    ，他椅子還沒丟，我就刺傷他了。嗣改稱：陳威丞是拿椅子
    要砸我兒子 (丙○○)，所以我就拿刀刺了他等語 (見本院
    卷第93頁至第95頁)。被告就陳威丞是否有持椅子向其丟擲
    ，其究係在何時持刀刺向陳威丞、戊○○，前後供詞已不一
    致，被告辯稱係陳威丞持椅子向其丟擲後，其始持刀自我防
    衛，即屬可疑。參以證人丙○○於警詢、偵查中之證述亦均
    未提及陳威丞有以椅子丟擲被告或證人一節，是被告上揭辯
    稱陳威丞持椅子丟擲云云，核難採信。
(四)按正當防衛必須對於現在不法之侵害始得為之，侵害業已過
    去，即無正當防衛可言。至彼此互毆，又必以一方初無傷人
    之行為，因排除對方不法之侵害而加以還擊，始得以正當防
    衛論。故侵害已過去後之報復行為，與無從分別何方為不法
    侵害之互毆行為，均不得主張防衛權(最高法院30年上字第
    1040號判例、91年度臺上字第2614號裁判意旨參照)。辯護
    人雖辯稱被告沒有殺人之意，被告在遭毆之緊急情形下拿出
    刀械防衛，被告之行為，應有正當防衛之適用云云。惟被告
    該日係因不滿陳威丞、戊○○向其催討工資，即持水果刀刺
    殺陳威丞，陳威丞始拿椅子阻擋等情，業經證人陳威丞、戊○○證述明確。況縱認被告上開辯稱係陳威丞持椅子向其丟
    擲，未丟中後，其始拿水果刀防衛之情屬實，然陳威丞該時
    既已將椅子擲出，手中已無持有任何器具，且被告既取出刀
    械防身，衡諸一般人之正常判斷，對被告應避之猶恐不及，
    當無可能衝向被告而自陷於危險之中，自難認被告該時受有
    何不法侵害，被告竟仍持刀朝陳威丞胸部刺擊、朝戊○○右
    側腰部刺擊，此核與正當防衛要件有間，是辯護人此部分所
    辯，要無可採。
(五)次按殺人未遂與傷害之區別，應以加害人有無殺意為斷，不
    能因與被害人無深仇大恨，即認無殺人之故意。又判斷殺意
    之有無，雖不以兇器之種類及傷痕之多少等為絕對之認定標
    準，但加害人下手之部位、用力之程度，仍非不可藉為判斷
    有無殺意之心證依據 (最高法院74年度臺上字第6585號、87
    年度臺上第3123號判決意旨可資參照)。是按刑法上所定殺
    人未遂罪與傷害罪之區別，雖不以兇器、下手部位及傷痕之
    多少為絕對之標準，然一般人對於持利刃等兇器朝人體重要
    部位猛刺，足以殺人，主觀上應能預見。查本件經扣案之水
    果刀1把，全長23公分，刀刃長12公分、最寬部分2公分，刀
    刃為單面開鋒，業經本院於96年1月9日審判期日當庭勘驗無
    訛 (見本院卷第88頁)，且觀諸該扣案之水果刀，刀鋒銳利
    ；而該水果刀既為被告家中放置茶几上所用，被告應知悉該
    水果刀之質地堅硬、刀刃鋒利具一定之殺傷攻擊力，其持該
    水果刀向被害人陳威丞無任何防護之身體上半部刺擊，致被
    害人陳威丞胸部之傷口深度達6公分，顯見刺入陳威丞身體
    之深度已達該水果刀之全開鋒長度之2分之1；又被告持水果
    刀刺擊戊○○右側腰部，致戊○○腰部深穿刺傷深約4公分
    ，達該水果刀之全開鋒長度之3分之1，足見被告手持水果刀
    向陳威丞胸部、戊○○腰部刺下時，所用力氣之大，而人體
    之上半部係心臟、肺臟等多種重要臟器所在，腰腹部亦為人
    體重要臟器、血管分布之處，以該水果刀朝人體要害部位刺
    入，極易因傷及心臟、肺臟、腎臟等要害部位，流血過多致
    死，乃一般人具備之通識，被告行為時已年近60歲，且參與
    臺東縣警察局義勇警察隊已30年餘，為一社會經驗豐富之成
    年人，當無不知之理，其竟持鋒利之水果刀猛力刺向陳威丞
    胸部、戊○○之腰部等要害部分，足認被告確有置陳威丞、
    戊○○於死地之不確定故意甚明。至於行政院衛生署臺東醫
    院就戊○○診斷證明書上所記載，戊○○於就醫當日即行離
    院，然被害人戊○○、陳威丞係於遭刺傷後，負傷逃至被告
    住處外之馬路上，並因臺東縣警察局臺東分局利嘉派出所通
    知救護車即時趕到送醫急救而獲倖免，自不得以此客觀結果
    反推被告並無殺人之犯意。被告辯稱其無殺人之犯意云云，
    無非避重就輕之詞，不足採信。
(六)再刑法之一般障礙未遂犯與中止未遂犯，二者之區別，應依
    一般經驗標準予以觀察，以其性質是否對已著手犯罪之既遂
    予以通常之妨礙為其依據。倘其著手犯罪後之停止行為，依
    一般社會通念，為屬可預期未能完成犯罪之結果者，仍屬一
    般障礙之未遂犯，而非中止未遂；必其未遂之原因，在一般
    經驗法則上，非得以預期，純係出於行為人之己意而中止或
    防止其結果之發生者，始得謂為中止未遂犯 (最高法院84年
    度臺上字第4428號裁判要旨參照)。本案被告於為殺人犯行
    過程，見被害人陳威丞、戊○○負傷逃至屋外後，猶持刀追
    至屋外，因屋外尚有陪同戊○○前往之友人在場，始行停手
    。是被告若欲再行兇，便有障礙立即而生，依一般經驗標準
    予以觀察，對於殺人犯行之既遂，已構成通常之妨礙，是以
    本件被告著手殺人犯行後之停止行為，屬一般障礙之未遂犯
    ，而非中止未遂。
(七)綜上所述，被告上開所辯，顯係事後卸責之詞，洵無足採，
    本件事證明確，被告犯行堪以認定。
三、論罪與量刑：
(一)被告已著手於殺人行為之實施，惟未發生死亡之結果，其犯
    罪行為尚屬未遂，核其所為，係犯刑法第271條第2項、第1
    項之殺人未遂罪。
(二)被告行為後，刑法業於94年1月7日修正，於95年7月1日施行
    ，修正後刑法第56條關於連續犯之規定業已刪除，此刪除雖
    非犯罪構成要件之變更，但顯已影響行為人刑罰之法律效果
    ，蓋被告連續數行為而犯同一罪名者，依修正前之規定，以
    一罪論，僅加重其刑至2分之1，惟依修正後之規定，需分論
    併罰，自屬法律有變更，比較新舊法結果，仍應適用較有利
    於被告之行為時法律，即修正前刑法論以連續犯。是被告先
    後持刀殺害陳威丞、戊○○未遂之犯行，時間緊接，所犯構
    成要件相同之罪名，顯係基於概括犯意而為之，應依修正前
    刑法第56條論以連續犯，並加重其刑。
(三)被告行為後，刑法有關未遂犯部分，亦同修正。依修正前刑
    法第26條前段規定：「未遂犯之處罰，得按既遂犯之刑減輕
    之。」於修正後，移置新法第25條第2項，並修正規定：「
    未遂犯之處罰，以有特別規定者為限，並得按既遂犯之刑減
    輕之。」，二者僅條次有所變更，內容並無不同，對被告而
    言並無利或不利之情形，依最高法院95年第21次刑事庭庭務
    會議決議，無刑法第2條第1項規定之適用，應依一般法律適
    用原則，適用裁判時法即刑法第25條第2項規定按既遂犯之
    刑減輕其刑，並先加後減之。
(四)按犯人在犯罪未發覺之前，向檢察官或司法警察官告知其犯
    罪，而不逃避接受裁判，即與刑法第62條規定自首之條件相
    符，不以言明「自首」並「願受裁判」為必要；又刑事訴訟
    採職權主義，不能期待被告自己證明其自己犯罪，因之，自
    首者於自首後，縱又為與自首時不相一致之陳述，甚至否認
    犯罪，仍不能動搖其自首效力 (最高法院63年臺上字第1101
    號判例、88年度臺上字第877號裁判要旨參照)。本案被告於
    案發後即撥打電話至臺東縣警察局臺東分局利嘉派出所報案
    ，表明其姓名及因有2名男子至其住處找麻煩，遭其持刀殺
    傷，請求警方前往處理之情，業經證人即臺東縣警察局臺東
    分局利嘉派出所警員丁○○於本院審理時證稱：95年4月30
    日晚上我值8點到10點的班，有接獲被告報案電話，說：「
    我是乙○○，我現在殺人了，我要自首」。卷附之案件紀錄
    表的報案內容、時間、地點是我親自打的。接到被告自首電
    話之後馬上派所內同仁前往處理等語 (見本院卷第82頁至第
    83頁)，並有臺東縣警察局臺東分局利嘉派出所受理各類案
    件紀錄表 (見警卷第23頁)在卷可稽。被告於犯罪未發覺前
    ，即向警員申告犯罪事實，而接受裁判，合乎自首要件，至
    為顯然。其嗣後雖否認有殺人犯意，仍不能動搖其自首效力
    。又被告自首後，刑法第62條有關自首之規定，業同經修正
    ，由修正前規定為「應減輕」其刑，修正為「得減輕」其刑
    ，此項變動影響行為人之刑罰法律效果，依刑法第2條第1項
    規定，比較新、舊法結果，以被告行為時法律即修正前刑法
    規定「必減」對被告較為有利，應依修正前刑法第62條前段
    規定減輕其刑，並遞減之。
(五)爰審酌被告參與臺東縣警察局義勇警察隊已30年餘，並擔任
    小隊長之職，應為當地頗負名望、地位之人士，而為鄉里表
    率，而本案其主動邀被害人戊○○於該日至其住處收取工資
    ，於無法如數支付情形下，不思以正當途徑而為排解，竟因
    情緒失控而為本案犯行，其殺人犯行，雖未得逞，惟已造成
    被害人戊○○、陳威丞分別受有前述傷勢及痛苦非輕，且犯
    後尚未賠償被害人，復砌詞否認殺人犯行，足見毫無悔意，
    惟念其前無不良素行，檢察官具體求處有期徒刑12年，稍嫌
    過重等一切情狀，量處如主文所示之刑，以資懲儆。
(六)又從刑附屬於主刑，除法律有特別規定外，依主刑所適用之
    法律 (最高法院95年度第8次刑庭會議決議第1點第5小點參
    照)，扣案之水果刀1把，為被告所有且供本案犯罪所用之物
    ，業據被告供承明確，爰依修正前刑法第38條第1項第2款規
    定併予宣告沒收。
四、應適用之法條：
    依刑事訴訟法第299條第1項前段，刑法第2條第1項前段、修
    正前刑法第56條、刑法第271條第2項、第1項、第25條第2項
    、修正前刑法第62條前段、第38條第1項第2款，判決如主文
    。
本案經檢察官己○○到庭執行職務。
中　　華　　民　　國　　96　　年　 　1　　月　　23　　日
                  刑事第二庭審判長法  官  李 水 源
                                  法  官  曾 宗 欽
                                  法　官  簡 芳 潔
以上正本證明與原本無異。
如不服本判決，應於判決送達後10日內向本院提出上訴狀 (須附
繕本)。「勿逕送上級法院」
告訴人或被害人對於判決如有不服具備理由請求檢察官上訴者，
其上訴期間之計算係以檢察官收受判決正本之日期為準。
                                  書記官  陳 美 鄉
中　　華　　民　　國　　96 　　年　 　2　　月　　1　 　日
附錄論罪科刑法條：
中華民國刑法第271條
殺人者，處死刑、無期徒刑或10年以上有期徒刑。
前項之未遂犯罰之。
預備犯第1項之罪者，處2年以下有期徒刑。
